# 售后回租问题业务

提问人：jcflower 时间：2023-08-07 10:54:37
陈老师，麻烦您给解解惑：售后回租问题业务从小额贷公司贷款 50 万，做的二手车买卖协议，相当于把车卖给小额贷款公司，（注明：买卖协议上标明了该车暂不办理过户手续，目前该车辆还在售车方公司挂固定资产，每个月还正常计提折旧，未给购车方开具车辆发票）小额贷款公司支付了 50 万。售车方公司记的是借款，售车方还照常记固定资产对么？然后双方又做的二手车租赁协议，把车又租给卖车方，每月还款本金加利息23,469.00元，共计还款 36 期，合计844,884.00元，每月还款时小额贷款公司都开的租赁费发票，租赁费发票里包含本金加利息了，这样合理么？利息：（844884-500000）/36=9580.11元以上业务是否构成售后回租？业务怎样处理？

回答人：chenyiwei
本案例实质上相当于新租赁准则第五十二条所指的“售后租回交易中的资产转让不属于销售”的情形，故作为以资产为抵押的融资处理，融资本金为 50 万元，后续“每月还款本金加利息23,469.00元，共计还款 36 期，合计844,884.00元”作为还本付息处理。按实际利率法计算本次融资的IRR，据此确认各期的利息支出。
收到 50 万元作为长期应付款（其中长期应付款844,884.00元，未确认融资费用344,884.00元）。